【裁判字號】    98,聲,43
【裁判日期】    980518
【裁判案由】    聲請迴避
【裁判全文】
臺灣高等法院臺南分院民事裁定  98年度聲字第43號
聲請人  甲  ○  ○
上列聲請人因與乙○○間請求分割共有物事件（九十八年度上字
第四十九號），聲請法官王浦傑、審判長法官王惠一迴避，本院
裁定如下：
    主  文
聲請駁回。
    理  由
一、本件聲請意旨略以：(一)聲請人於九十八年三月十八日獲准閱
    覽卷宗，發現原審命聲請人補繳上訴裁判費用之原本蓋章既
    未齊全（僅蓋書記官印，未蓋法官印章），即發文移送二審
    ，未經二審承辦法官指正，有便宜行事之嫌。(二)聲請人於上
    訴狀追加第二項聲明，符合民事訴訟法第四百四十六條第一
    項但書及第二百五十五條第一項第二、六款規定，乃承審法
    官竟於開庭時，誘導聲請人撤回該項聲明，並於開庭電腦螢
    幕出現撤回等字，筆錄卻載為追加，顯有偏頗之虞。(三)聲請
    人因原審筆錄與錄音光碟內容不符，當庭聲明保全原審本案
    全部卷宗及該院資訊光碟文件證據，迄未處理，忽視聲請人
    證據保全之權益，因認法官、審判長法官執行職務有偏頗之
    虞，聲請其等迴避等語。
二、按法官有民事訴訟法第三十二條所定以外之情形，足認其執
    行職務有偏頗之虞者，當事人得聲請法官迴避，民事訴訟法
    第三十三條第一項第二款定有明文。而本條款所謂「足認法
    官執行職務有偏頗之虞」之情形，係指法官於訴訟之結果有
    利害關係或與當事人有親交嫌怨等客觀事實，客觀上足使人
    疑其為不公平之審判者而言；亦即應以法官對於訴訟標的有
    特別利害關係，或與當事人之一造有密切之交誼或嫌怨，或
    基於其他情形客觀上足疑其為不公平之審判者為其原因事實
    ；若僅憑當事人之主觀臆測，或不滿法官進行訴訟遲緩、指
    摘法官指揮訴訟、認法官就其聲明之證據不為調查、鑑定，
    則不得謂其有偏頗之虞，最高法院著有六十七年度台抗字第
    四五七號判例、九十年度台抗字第三九號判決可資參照。又
    同法第三十四條第二項規定，對於法官迴避之原因，應提出
    能即時調查之證據以釋明之。經查：(一)查原審送達聲請人補
    繳上訴費用之裁定，其上蓋用原審法院印文，且聲請人經通
    知已繳納上訴費用，補正上訴程序，有原審裁定與繳費收據
    足稽（見本院卷第十三頁、第九頁），自不生本院法官命原
    審補正之問題。(二)本院承審法官行使闡明權，就當事人主張
    或聲明不明瞭者，促其敘明或補充，目的在保障當事人權益
    ，促使當事人注意並行使權利，核屬法官訴訟指揮權之行使
    。(三)法院之卷宗及筆錄，依法有保存期限，而錄音資料則依
    規定，於案件終結前均保存不消除，不生證據保全之必要。
    (四)聲請人未就承審法官對於訴訟標的有特別利害關係，或與
    當事人之一造有密切之交誼或嫌怨，或基於其他情形，客觀
    上足疑其為不公平之審判，提出能即時調查之證據以釋明。
三、綜上，聲請人所指各節，與聲請法官迴避之要件不符，聲請
    人聲請法官王浦傑及審判長法官王惠一迴避，於法不合，應
    駁回其聲請，爰裁定如主文。
中    華    民    國    98    年    5     月    18    日
                  民事第二庭    審判長法  官  丁振昌
                                      法  官  李素靖
                                      法  官  吳上康
上為正本係照原本作成。
如對本裁定抗告，須於本裁定送達後10日內向本院提出抗告狀（
須附繕本），並應繳納抗告費新台幣1千元。
中    華    民    國    98    年    5     月    18    日
                                      書記官  易慧玲


司法院資訊處製作；財團法人民間司法改革基金會備份。
